臺灣橋頭地方法院民事判決　　　　　　110年度橋小字第977號
原　　　告　旺旺友聯產物保險股份有限公司

法定代理人　劉自明　
訴訟代理人　彭欣如　
複　代理人　吳燕龍　
被　　　告　劉育彤　
上列當事人間請求損害賠償事件，本院於民國110 年11月10日言
詞辯論終結，判決如下：
    主  文
被告應給付原告新臺幣肆萬柒仟玖佰玖拾捌元，及自民國一一○
年六月十日起至清償日止，按週年利率百分之五計算之利息。
原告其餘之訴駁回。
訴訟費用新臺幣壹仟元由被告負擔新臺幣捌佰元，餘由原告負擔
。
本判決第一項得假執行。但被告如以新臺幣肆萬柒仟玖佰玖拾捌
元為原告供擔保，免為假執行。
    事實及理由
一、原告主張：原告承保車牌號碼000-0000號自用小客車（下稱
    系爭汽車）之車體損失險，於保險期間之民國108 年6 月13
    日下午5 時37分許，因被告騎乘車牌號碼000-0000號普通重
    型機車，行經高雄市左營區博愛三路與大中二路之交岔路口
    時，闖紅燈而碰撞並毀損由訴外人楊東融駕駛之系爭汽車（
    下稱系爭事故）。嗣原告已依保險契約賠付系爭汽車修復費
    用新臺幣（下同）60,325元（含零件14,793元、工資17,039
    元、烤漆28,493元），爰依保險法第53條第1 項、民法第18
    4 條、第191 條之2 規定提起本訴。聲明：被告應給付原告
    60,325元，及自起訴狀繕本送達翌日起至清償日止，按週年
    利率5 ％計算之利息。
二、被告則以：對於系爭事故之發生及被告有過失不爭執。但認
    為原告主張金額過高，此部分請求向車廠確認等詞置辯。
三、本院得心證之理由：
㈠、按因故意或過失，不法侵害他人之權利者，負損害賠償責任
    ；汽車、機車或其他非依軌道行駛之動力車輛，在使用中加
    損害於他人者，駕駛人應賠償因此所生之損害，民法第184
    條第1 項前段、第191 條之2 前段定有明文。又被保險人因
    保險人應負保險責任之損失發生，而對於第三人有損失賠償
    請求權者，保險人得於給付賠償金額後，代位行使被保險人
    對於第三人之請求權；但其所請求之數額，以不逾賠償金額
    為限，保險法第53條第1 項規定甚明。經查，原告主張其承
    保系爭汽車之車體損失險，於保險期間之108 年6 月13日下
    午5 時37分許，因被告騎乘前述機車行經高雄市左營區博愛
    三路與大中二路交岔路口時，闖紅燈而碰撞並毀損系爭汽車
    等節，已提出高雄市政府警察局道路交通事故當事人登記聯
    單、初步分析研判表、行車執照、汽車險理賠計算書等件為
    證（見本院卷第13至17頁、第27頁），並有系爭事故發生後
    為警製作之交通事故相關資料存卷可參（見本院卷第33至52
    頁），且為被告所不爭執，故此部分之事實，先堪認定。
㈡、其次，原告主張其已依約賠付系爭汽車之修繕費用共60,325
    元（含零件14,793元、工資17,039元、烤漆28,493元）此節
    ，亦提出與所述金額相符之估價單、統一發票、賠償給付同
    意書作為佐證（見本院卷第19至25頁、第29頁），且被告對
    修復金額雖以前詞據為爭執，但經本院將原告提出之估價單
    暨交通事故現場照片，函詢實際修復之車廠即賓歐汽車股份
    有限公司後，該公司亦回覆本院有關原告主張之修繕項目及
    金額，均與交通事故現場照片顯示之車損範圍一致，且均係
    修繕所必須等語明確（見本院卷第101 頁）。是以，原告主
    張之修復金額均與系爭事故相關，且均有修復之必要性此節
    ，同堪審認。準此，系爭汽車受有前列修繕費用之損害既可
    歸責於闖紅燈之被告，且原告已依約賠付，則原告主張其得
    依據保險法第53條第1 項規定，於賠償金額範圍內，取得求
    償權利等節，自屬有據。
㈢、次按負損害賠償責任者，除法律另有規定或契約另有訂定外
    ，應回復他方損害發生前之原狀；債權人亦得請求支付回復
    原狀所必要之費用，以代回復原狀，民法第213 條第1 項、
    第3 項已有明文。而損害賠償既係在填補被害人所受之損害
    ，使其回復物被毀損前之應有狀態，自不應使之額外受利，
    故被害人修理材料以新品換舊品者，應予折舊。經查，原告
    賠付系爭汽車修繕費用分別為零件14,793元、工資17,039元
    、烤漆28,493元，雖經本院認定如前，但依上開說明，計算
    被告應負擔之賠償數額時，仍應扣除零件折舊部分始屬合理
    。其次，系爭汽車係101 年10月出廠，有卷附行車執照可按
    （見本院卷第17頁），迄至系爭事故時，使用期間已逾行政
    院所頒固定資產耐用年數表及固定資產折舊率有關汽車耐用
    年數為5 年之規定，則該車修理時，更換零件部分自僅得請
    求殘值即2,466 元【計算方式：殘價＝取得成本÷（耐用年
    數＋1 ）：14,793÷（5 ＋1 ）≒2,466 ；小數點以下四捨
    五入】，再加計不予折舊之工資17,039元、烤漆28,493元後
    ，原告得請求修復所須之必要費用應為47,998元；逾此範圍
    之主張，即非有理。
四、綜上所述，原告請求被告應給付原告47,998元，及自起訴狀
    繕本送達翌日即110 年6 月10日起至清償日止（起算依據詳
    見本院卷第59頁之送達證書），按週年利率5 ％計算之利息
    ，為有理由，應予准許；逾此範圍請求，即屬無據，應予駁
    回。
五、原告勝訴部分，係依民事訴訟法第436 條之8 第1 項適用小
    額程序為被告敗訴之判決，依同法第436 條之20規定，應依
    職權宣告假執行。另依同法第392 條第2 項規定，職權宣告
    被告如預供擔保，免為假執行。
六、本件事證已臻明確，兩造其餘攻擊防禦方法及舉證，經核與
    判決結果不生影響，無逐一論列之必要，併予敘明。
七、訴訟費用負擔之依據：民事訴訟法第79條。本件訴訟費用額
    ，依後附計算式確定如主文所示之金額。
中    華    民    國   110    年    11    月    19    日
                  橋頭簡易庭  法      官  楊博欽
以上正本係照原本作成。
民事訴訟法第436 條之24第2 項：對於本判決之上訴，非以違背
法令為理由，不得為之。
如對本判決上訴，須於判決送達後20日內向本院提出上訴狀，並
須表明原判決所違背之法令及其具體內容與依訴訟資料可認為原
判決有違背法令之理由。
中    華    民    國   110    年    11    月    19    日
                              書  記  官  程淑萍
訴訟費用計算式：
裁判費（新臺幣）   1,000元
合計               1,000元